臺灣嘉義地方法院刑事判決　　　　　　　　　　　　　九十二年度訴字第四一一號
　　公　訴　人　臺灣嘉義地方法院檢察署檢察官
　　被　　　告　甲○○
右列被告因違反毒品危害防制條例案件，經檢察官提起公訴（九十二年度偵字第四二
三九號），本院判決如左：
    主  文
甲○○轉讓第二級毒品，處有期徒刑陸月，如易科罰金，以佰元折算壹日。
    事  實
一、甲○○於民國九十二年五月五日（起訴書誤載為二十三日）下午八時許，在嘉義
    縣布袋鎮復興里十三鄰二三號處，免費提供其以五百元之代價，向綽號肥貓（黑
    貓）之不詳年籍成年男子所購買之第二級毒品甲基安非他命一小包，同時無償轉
    讓乙○○及黃文榮二人施用。嗣於同日下午十一時四十五分許，經警據報當場在
    上開處所查獲，並扣得甲○○所有供施用毒品之器具燈泡一個、吸管一支、打火
    機一個及毒品殘渣袋（重零點二一公克）一只等物（扣案物均於本院九十三年簡
    字第八五號甲○○施用毒品案件中處理）。
二、案經嘉義縣警察局布袋分局報告臺灣嘉義地方法院檢察署檢察官偵查起訴。
    理  由
一、訊據被告甲○○雖不否認與乙○○及黃文榮於右揭時、地共同施用第二級毒品甲
    基安非他命，惟矢口否認有何轉讓毒品之犯行，辯稱：係一起出資購買，施用工
    具係乙○○所有云云，經查：
  (一)被告前揭無償轉讓毒品之犯行，業據其於警詢時自承：「毒品及吸食工具是我所
    有，為我、乙○○、黃文榮三人共同施用」、「是向義竹鄉一名綽號叫黑貓的男
    子購買的，是黑貓將毒品放在義竹車站後方圍牆角落，我去拿毒品時，就把現金
    放在原處，價格每包新臺幣五百元」、「沒有金錢上利益，是我免費提供的」、
    「（提供毒品）只有九十二年五月五日一次而已」等語在卷（見警卷九十二年五
    月六日警詢筆錄）；其於偵查中亦自承：「我向在網路上認識的叫肥貓的人買的
    ，約在義竹車站將（錢）放在磚塊下面‧‧‧出錢五百元買一小包」等語在卷（
    見偵查卷第十七頁），核與證人乙○○於警詢時證稱：「（毒品及施用工具燈泡
    一個、吸管一支、打火機一個）是甲○○所有，我們三人共同施用」、「‧‧‧
    是甲○○與黑貓聯絡後，我與甲○○一同到義竹購買，警方查扣到的小塑膠袋約
    六分之一重量一包價格五百元整」、「是甲○○提供的我沒有出錢向他購買，是
    甲○○免費提供的，我沒有出錢向他購買」等語（見警卷九十二年五月六日警詢
    筆錄），以及證人黃文榮於警詢時證稱：「毒品及吸食工具是甲○○的，是我和
    甲○○、乙○○共同在施用」、「（毒品）是甲○○提供的，沒有金錢買賣。是
    甲○○在吸食，分給我吸食的」（見警卷九十二年五月六日警詢筆錄）；於偵查
    中亦證稱：「‧‧‧沒有叫我出錢，只有這一次而已」等語所述情節大致相符，
    且被告與乙○○、黃文榮於九十二年五月五日經警查獲後採尿送驗結果，均呈毒
    品甲基安非他命陽性反應，此有嘉義縣衛生局嘉衛檢字第０九二００一００七一
    號煙毒尿液檢驗單及代號真實姓名對照表各一份附於警卷可考，此外復有被告所
    有供施用毒品之器具燈泡一個、吸管一支、打火機一個及毒品殘渣袋一只等物扣
    案，而該殘渣袋經送驗結果，確有甲基安非他命成分殘留，量微無法稱重，包裝
    重零點二一公克乙節，亦有法務部調查局調科壹字第０九二００三三九二六０號
    檢驗通知書一份在卷可資佐證，益徵被告確有無償轉讓第二級毒品甲基安非他命
    予乙○○及黃文榮之事實無疑，被告於警詢時之自白與事實相符，堪予採信。
  (二)雖被告於偵審中辯稱係共同出資購買，且施用工具為乙○○所有云云，就購買金
    額於偵查中辯稱：「三人共同出錢‧‧‧我出一百元，黃文榮與乙○○各出一百
    五十元，當天我們只拿四百元給他」云云，然於本院審理時，又改稱：「我出三
    百元，黃文榮出四百元，乙○○是黃文榮借他的」云云；而證人乙○○於本院審
    理時，翻異前詞證稱：「我們騎機車三個人一起去，共買一千元，錢是三個人一
    起出的，我出三百元，是向黃文榮借的，黃文榮出四百，甲○○出三百」、「‧
    ‧‧電燈泡是我家拔下來的」云云；證人黃文榮於偵查中亦避重就輕證稱：「‧
    ‧‧是誰拿出來的，我不清楚」、「扣案物品‧‧‧我不知道是何人的」云云，
    然觀諸被告前揭於偵審中對三人合資金額陳述不一，甚有不足額購買之陳述，顯
    然前後反覆、矛盾不一，且證人黃文榮於偵查中已明確證稱其未出資，被告及證
    人乙○○於本院竟均陳稱黃文榮出資四百元、乙○○向黃文榮借款購買毒品，顯
    見證人乙○○於本院證述情節均係附和被告之辯詞，均不足採，此益徵渠等前揭
    於警詢時就購買毒品之方式、金額及毒品、施用工具之所有等一致之陳述屬實，
    被告前揭無償轉讓第二級毒品甲基安非他命予乙○○及黃文榮之犯行，堪予認定
    。另本件審理時，於檢察官詰問毒品所有及金額陳述不一時，證人乙○○雖曾陳
    稱：警方有打伊云云，然在此詰問前，證人乙○○已明確陳明警方作筆錄時無刑
    求逼供等語，有該審判筆錄在卷可稽，況本案被告於偵審中、證人黃文榮於偵查
    中均無遭刑求之相關抗辯，有歷次偵審筆錄在卷可佐，亦無積極證據證明證人乙
    ○○前揭所言屬實，證人乙○○所述警方打人云云，顯係推諉卸責之詞，不足採
    信，並無礙本院前揭事實之認定，附此敘明。
二、查甲基安非他命依毒品危害防制條例第二條第二項第二款規定係屬第二級毒品。
    是核被告甲○○所為，係犯毒品危害防制條例第八條第二項之轉讓第二級毒品罪
    。被告轉讓毒品甲基安非他命前後持有之低度行為，已為轉讓之高度行為所吸收
    ，不另論罪。「又被告同時無償轉讓第二級毒品甲基安非他命予乙○○及黃文榮
    所為」，係一行為而觸犯二罪名，屬同種想像競合犯，應從一重處斷。茲審酌被
    告之犯罪動機，無償轉讓甲基安非他命之犯罪目的、手段，戕害施用者之身心，
    滋生犯罪等所生損害，及其犯後雖否認犯行惟態度尚佳等一切情狀，本院認檢察
  官求刑判處有期徒刑六月併科罰金三十萬元，稍嫌過重，爰量處如主文所示之刑
    ，並諭知易科罰金之折算標準，以資懲儆。又無償轉讓乙○○及黃文榮之第二級
    毒品甲基安非他命，均與被告於當日施用完畢，僅剩微量無法稱重之毒品殘渣袋
    一只（包裝重零點二一公克），且扣案之器具燈泡一個、吸管一支、打火機一個
    等物，為被告甲○○所有，均如前述，均為供被告施用毒品所用之物，本院另案
    於本院九十三年簡字第八五號被告甲○○施用毒品案件中處理，爰不另為沒收之
    諭知，附此敘明。
據上論斷，應依刑事訴訟法第二百九十九條第一項前段，毒品危害防制條例第八條第
二項，刑法第十一條前段、第五十五條，第四十一條第一項前段，罰金罰鍰提高標準
條例第二條，判決如主文。
本案經檢察官陳昭廷到庭執行職務。
中      華      民      國    九十三    年      一      月     十六     日
                                      臺灣嘉義地方法院刑事第三庭
                                          審判長法  官  沈  福  財
                                                法  官  朱  美  璘
                                                法  官  陳  端  宜
右正本證明與原本無異。
如不服本判決，應於判決送達後十日內向本院提出上訴狀( 應附繕本 )。告訴人或被
害人如對於本判決不服者，應具備理由請求檢察官上訴，其上訴期間之計算係以檢察
官收受判決正本之日期為準。
中      華      民      國    九十三    年      一      月     十六     日
                                                書記官  王  佩  湘
附錄本件論罪科刑法條：
毒品危害防制條例第八條第二項：
轉讓第二級毒品者，處六月以上五年以下有期徒刑，得併科新臺幣七十萬元以下罰金
。
